高雄高等行政法院判決
                                       100年度訴字第52號
                                民國100年5月11日辯論終結
原      告　台灣美加金屬股份有限公司
代　表　人　曹世亮
訴訟代理人　王元宏　律師
被      告　財政部高雄市國稅局
代　表　人　何瑞芳  局長
訴訟代理人　陳怡伶
          　黃尚金
上列當事人間營利事業所得稅事件，原告不服財政部中華民國99
年11月22日台財訴字第09900364030號訴願決定，提起行政訴訟
，本院判決如下：
　　主  文
原告之訴駁回。
訴訟費用由原告負擔。
　　事實及理由
一、事實概要︰
    緣原告民國95年度營利事業所得稅結算申報，列報利息收入
    新臺幣（下同）1,251,006元及合於獎勵規定之免稅所得（
    下稱免稅所得）7,641,544元，被告初查分別核定利息收入2
    ,848,604元及免稅所得6,136,178元。原告不服，就利息收
    入及計算免稅所得額中之機器設備技術比率部分申請復查，
    經被告以99年3月24日南區國稅法一字第0990074808號復查
    決定：「追減利息收入1,597,598元、利息支出20,384元及
    合於獎勵規定之免稅所得42,270元。」原告就利息支出及計
    算免稅所得額中之機器設備技術比率部分，猶未甘服，提起
    訴願，嗣經被告依訴願法第58條第2項規定重新審查結果，
    以99年7月1日南區國稅法一字第0990074821號重審復查決定
    ：「1.撤銷原復查決定。2.追減利息收入1,597,598元及合
    於獎勵規定之免稅所得42,816元。」原告對計算免稅所得額
    中之機器設備技術比率乙項，仍表不服，復對被告上揭重審
    復查決定提起訴願，經遭決定駁回，遂提起本件行政訴訟。
二、本件原告主張︰
（一）原告所從事者為「事業廢棄物」之業務，被告逕以「一般
      廢棄物」所適用之法令作為核定處分之依據，適用法規顯
      有錯誤：
   １.廢棄物清理法第2條規定，將廢棄物分成「一般廢棄物」
      及「事業廢棄物」二種，所謂「一般廢棄物」係指由家戶
      或其他非事業所產生之垃圾、糞尿、動物屍體等，足以污
      染環境衛生之固體或液體廢棄物；而「事業廢棄物」則包
      括有害事業廢棄物及一般事業廢棄物，有害事業廢棄物係
      指由事業所產生具有毒性、危險性，其濃度或數量足以影
      響人體健康或污染環境之廢棄物；一般事業廢棄物則係由
      事業所產生有害事業廢棄物以外之廢棄物。
   ２.本件系爭電子廢料係屬「有害事業廢棄物」之一，且原告
      係依公民營廢棄物清除處理機構許可管理辦法（下稱管理
      辦法），分別取得前高雄縣政府(現與高雄市政府合併為
      高雄市政府)核發之「甲級事業廢棄物清除許可證」，許
      可從事一般/有害事業廢棄物清除之民營清除機構；及「
      甲級事業廢棄物處理許可證」，許可從事一般/有害事業
      廢棄物處理之民營處理機構。是以，原告得以一併或分別
      進行電子廢料（有害廢棄物）之清除程序及電子廢料（有
      害廢棄物）之處理程序。
   ３.惟被告依一般廢棄物回收清除處理辦法（下稱處理辦法）
      第2條第11款規定，認定原告既為甲級清除/處理機構，而
      將電子廢料載回處理之清除機具，又屬從事廢棄物清除之
      必要設備之一，因而推論原告自派清運機具載回電子廢料
      之清除行為開始，即屬生產製造流程之開端。惟處理辦法
      乃係針對「一般廢棄物」所訂定之辦法，被告顯法令適用
      有違誤，所推論而得之事實，亦與原告之實際情況有顯著
      不同。
（二）被告指原告運送進料進場之設備成本亦為進料之成本，亦
      應列入機器設備技術比率之分母計算云云，顯與事實不符
      ：
   １.原告於92年度申請5年免稅優惠，係以性質屬加工、生產
      電子廢料和邊料之碎品、掃集粉及錠等「239其他金屬」
      ，列為投資計畫生產之產品，並於95年度營利事業所得稅
      申報銷售屬「239其他金屬」之收入，以及參與生產屬「2
      39其他金屬」之設備，據以計算當年度之免稅所得。自生
      產免稅產品之製造過程觀之，由原告向事業機關收購廢IC
      、廢印刷電路板、邊框架及廢軟板等作為原物料，經過拆
      解、球磨粉碎、磁選、鑄錠等生產程序，產出含金、銀、
      銅、鉑、鈀、錫、鎳等「239其他金屬」之再生金屬粉、
      再生銅/鐵金屬碎片、廢印刷電路板及含貴金屬再生銅碎
      片等免稅產品，再將該等免稅產品銷售至國內外精（冶）
      煉廠、水泥廠、資源回收工廠、再利用工廠作為原料使用
      或回收再利用。此一製造過程，原物料之購進成本應為原
      告向事業機關收購廢IC、廢印刷電路板、邊框架及廢軟板
      等所支付之代價，且製造生產免稅產品所須設備，包括高
      溫機、攪拌機、粉碎機、切割器、自動取樣機等。
   ２.被告以：「原告運送進料進廠之『設備成本』亦為進料之
      成本，亦應列入機器設備技術比率之分母計算。」即認為
      載運有害廢棄物之清除車輛，亦屬生產免稅產品所須設備
      ，然依事業廢棄物貯存清除處理方法及設施標準（下稱設
      施標準）第2條第2款規定：「清除：指事業廢棄物之收集
      、運輸行為。」明文規定運輸有害廢棄物之行為乃廢棄物
      清除行為。復依行政院主計處編制之中華民國行業標準分
      類產業類別及產品（勞務）一覽表（下稱標準分類表），
      凡從事廢棄物清除、處理、廢（污）水處理、其他環境衛
      生及污染防治服務之行業均屬「930環境衛生及污染防治
      服務」之類別。本件原告與事業機關訂立廢棄物清除契約
      ，提供「930環境衛生及污染防治服務」之勞務，使用系
      爭清運設備將事業廢棄物（含電子廢料、汞燈、一般廢紙
      等）運送至指定之處理機構，因而獲取之「處理費收入」
      ，與原告在處理廠內將電子廢料經過拆解、球磨粉碎、磁
      選、鑄錠等生產程序，產出含金、銀、銅、鉑、鈀錫、鎳
      等「239其他金屬」之再生金屬粉、再生銅/鐵金屬碎片、
      廢印刷電路板及含貴金屬再生銅碎片等免稅產品，進而銷
      售該免稅產品所獲得之「銷貨收入」，誠屬二事，不可混
      為一談。
   ３.退萬步言，倘如被告所言，將本件清運設備-貨車成本8,1
      70,232元(下稱系爭清運設備)全部作為製造免稅產品之進
      料成本，而列入機器設備技術比率之分母計算，則原告提
      供「930環境衛生及污染防治服務」之清除勞務將無任何
      成本可言，舉例來說，原告為提供事業機關清除汞燈之勞
      務，即毋庸花費任何費用（零成本），卻能獲得勞務收入
      ，已嚴重違反成本費用配合原則，足證被告所指應將原告
      運送進料進廠之設備成本，作為製造生產免稅產品所須設
      備，應列入機器設備技術比率之分母計算云云，係屬誤解
      。且若將系爭清運設備納入為製造生產「239其他金屬」
      免稅產品所須設備，則原告提供「930環境衛生及污染防
      治服務」清除勞務時，將別無可使用之設備，況原告提供
      「930環境衛生及污染防治服務」之清除勞務，除載運廢
      IC等電子廢料外，尚包括汞燈、一般廢紙等電子廢料以外
      之有害事業廢棄物，按行政院環境保護署（下稱環保署）
      之規定，所有清除機構為清除行為均須上網申報三聯單，
      其中，載運廢IC等電子廢料者申報為「委託及共同」處理
      ，汞燈為「境外處理」，一般廢紙等則為「再利用」。而
      原告自事業機關載運汞燈時，由於原告僅取得汞燈之清除
      許可，僅得將汞燈置入特定貯存場，尚不得進入原告之處
      理廠，待貯存至一定數量後直接送往境外處理機構處理；
      倘若為一般廢紙等資源回收物品，則可直接賣給其他回收
      廠商，毋須經過原告處理廠作特殊處理。是系爭清運設備
      僅就「委託及共同」部分，始得將電子廢料送進原告之處
      理廠進行相關處理程序。
（三）被告認定原告系爭運送設備不僅為廢棄物清除業務所需，
      亦為廢棄物處理業務所需，二者可以互為運用，故無製造
      業及其相關技術服務業5年免徵營利事業所得稅免稅所得
      計算要點（下稱計算要點）第10點第5款第4目規定之適用
      云云，顯與事實不符：
   １.按計算要點第10點第5款第4目規定：「公司之機器、設備
      、技術所生產（提供）之產品（勞務），與符合投資計畫
      產品（勞務）分屬標準分類表有中類以上之不同者，得免
      予納入『完成證明所載全新機器、設備、技術總金額以外
      之機器及設備、技術』內。」是項產品（勞務），與免稅
      產品分屬標準分類表有中類以上之不同者，即得免予納入
      機器設備技術比率之分母計算。由此可知，應先就「產品
      （勞務）」與「免稅產品」兩相比較，如「產品（勞務）
      」與「免稅產品」核屬標準分類表有中類以上之不同者，
      就該項產品（勞務）所使用之機器、設備、技術，即得免
      予納入機器設備技術比率之分母。
   ２.原告系爭清運設備用以提供清除勞務，為服務業之一，依
      中華民國行業標準分類係屬「930環境衛生及污染防治服
      務」，其中類別應屬「93環境衛生及污染防治服務業」；
      而原告所申請之5年免稅投資計畫製造生產免稅產品，乃
      依據原告處理廠之產業類別「基本金屬製造業」，將電子
      廢料經過拆解、球磨粉碎、磁選、鑄錠等生產程序，產出
      含金、銀、銅、鉑、鈀、錫、鎳等之再生金屬粉、再生銅
      /鐵金屬碎片、廢印刷電路板及含貴金屬再生銅碎片等等
      免稅產品，其類別係屬「239其他金屬」，其中類別為「
      23金屬基本工業」，由於「清除勞務」與「貴金屬成品」
      （免稅產品）分屬標準分類表有中類以上之不同，依計算
      要點第10點第5款第4目之規定，「清除勞務」所使用之清
      運設備得免予納入「完成證明所載全新機器設備技術總金
      額以外之機器及設備、技術」內。是被告逕將系爭清運設
      備計入機器設備技術比率之分母，顯有違誤。
（四）綜上所陳，系爭清運設備與免稅產品製造過程確屬無涉，
      然被告未予究明，逕將系爭清運設備列入免稅產品製造之
      機器設備比率分母，以致原告之租稅優惠權利受損，復未
      深究系爭5年免稅投資計畫之產品為含金、銀、銅、鉑、
      鈀、錫、鎳等之再生金屬粉、再生銅/鐵金屬碎片、廢印
      刷電路板及含貴金屬再生銅碎片等等，其類別為「239其
      他金屬」，係屬製造業之一，而清除勞務所提供之「930
      環境衛生及污染防治服務」則為服務業，兩者分屬標準分
      類表有中類以上之不同，依計算要點第10點第5款第4目規
      定，得免予納入免稅產品製造之機器設備技術比率之分母
      ，被告對於事實之認定有所誤解，並於適用法令有所違誤
      ，原處分應予撤銷。又被告主張「原告運送進料進廠之設
      備成本亦為進料之成本，亦應列入機器設備技術比率之分
      母」，惟此舉將造成清除勞務零成本，亦即原告賺取勞務
      收入的同時，卻毋庸負擔任何費用成本，嚴重違反成本費
      用配合原則，其論理上已形成矛盾等情。並聲明求為判決
      撤銷訴願決定及原處分（重審復查決定含原核定處分）關
      於系爭清運設備列入機器設備技術比例之分母部分。
三、被告則以︰
（一）原告95年度營利事業所得稅結算申報，列報5年免稅所得
      額7,641,544元〔（全年所得額251,489,411元－免納或停
      徵所得稅之所得額1,101,690元－與經核准並完成之投資
      計畫產品無關之非營業收益23,011,583元）×收入比率36
      .1289%×機器設備技術比率27.6038﹪×（1－委外加工比
      率0﹪）×123天/365天〕。被告依其申報相關資料，以其
      營業成本中其他營業成本含委外處理費20,966,087元，經
      扣除與免稅產品無關之處理費及三角貿易部分之貴金屬處
      理費11,729,951元，其餘9,236,136元係屬國內委託最終
      處理機構Umicore、Rand等公司之貴金屬處理費，故係屬
      與免稅產品有關之委外處理費，乃調整其委外加工比率為
      2.82﹪（委外加工成本9,236,136元/投資計畫之產品總成
      本327,729,207元）。又以其係環保署所核准之甲級清除/
      處理機構，電子廢料於產生地銷毀後，由原告派車載回處
      理。依處理辦法第2條第11款規定，廢棄物清除係指以清
      運機具將一般廢棄物自產生源運輸至處理場（廠）之行為
      ，故原告既為甲級清除/處理機構，將電子廢料載回處理
      之清運機具亦應屬從事廢棄物清除之必要設備之一。另由
      原告廢棄物清除處理過程觀之，其自派清運機具載回電子
      廢料之清除行為開始，即屬生產製造流程之開端，經由後
      續之處理程序，而得出金屬碎片等免稅產品，乃將系爭清
      運設備列入機器設備，調整機器設備技術比率為22.65﹪
      〔完成證明所載全新機器、設備、技術之總金額10,313,0
      96元/（完成證明所載全新機器、設備、技術總金額10,31
      3,096元＋完成證明所載全新機器、設備、技術以外之機
      器、設備、技術等（土地除外）總金額27,048,032元＋清
      運設備8,170,232元）〕；又本件經追減利息收入1,597,5
      98元，利息支出20,384元，全年所得額變更為251,509,79
      5元，核定5年免稅所得額為6,093,908元〔（全年所得額
      251,509,795元－免納或停徵所得稅之所得額1,101,690元
      －與經核准並完成之投資計畫產品無關之非營業收益23,0
      11,583元）×收入比率36.1289%×機器設備技術比率22.6
      5﹪×（1－委外加工比率2.82﹪）×123天/365天〕，尚
      無不合。
（二）有關所得額之計算，應依所得稅法相關規定辦理。而所謂
      免稅所得，乃生產事業於免稅期間以免稅設備自行生產免
      稅產品，並銷售所產生之所得，即以免稅產品銷貨收入淨
      額減除免稅產品銷貨成本費用及與免稅業務無關之非營業
      損益後，所產生之所得；而銷貨成本又等於期初存料+本
      期進料－期末存料+直接人工+製造費用等，顯見進料為免
      稅產品銷貨成本計算項目，所以進料應為免稅產品製造過
      程之一環，殆無疑義；復按營利事業所得稅查核準則（下
      稱查核準則）第37條規定，原物料之購進成本，包括取得
      之代價及達到可使用狀態所支付之一切必要費用，是原告
      運送進料進廠之設備成本亦為進料之成本，亦應列入機器
      設備技術比率之分母計算。次查，計算要點第10點第5款
      第4目規定意旨，係指中類以上不同之產品（勞務），因
      產品（勞務）屬性差異過大，彼此所使用之機器、設備、
      技術並不相容，無法互為運用，所以業者之機器、設備、
      技術所生產（提供）之產品（勞務），如與符合投資計畫
      產品（勞務）分屬標準分類表有中類以上之不同者，因機
      器、設備、技術無法互為運用，故得免予納入分母「完成
      證明所載全新機器、設備、技術總金額以外之機器及設備
      、技術」內。惟本件原告系爭清運設備不僅為廢棄物清除
      業務所需，亦為廢棄物處理業務所需，二者可以互為運用
      ，故無計算要點第10點第5款第4目規定「得免予納入機器
      設備技術比率分母『完成證明所載全新機器、設備、技術
      總金額以外之機器及設備、技術』內。」之適用。另標準
      分類表小類別「930環境衛生及污染防治服務」，係指廢
      棄物清除、廢棄物處理、其他環境衛生及污染防治而言，
      是原告廢棄物清除與廢棄物處理兩項業務，均屬同一小類
      ，並無中類以上之不同，併予敘明。被告將系爭清運設備
      成本計入機器設備技術比率之分母，尚無違誤等語，資為
      抗辯，並聲明求為判決駁回原告之訴。
四、本件事實概要欄所載之事實，業經兩造分別陳明在卷，復有
    原告95年度營利事業所得稅結算申報書、被告核定通知書、
    被告99年3月24日南區國稅法一字第0990074808號復查決定
    書、99年7月1日南區國稅法一字第0990074821號重審復查決
    定書及訴願決定書附本院卷及原處分卷可稽，洵堪認定。本
    件兩造之爭點為原告依計算要點第6點第1項第1款計算其本
    件免稅所得時，系爭清運設備應否計入計算要點第6點第1項
    第1款第1目機器設備比率之分母內？爰分述如下：
（一）按「為健全經濟發展並鼓勵製造業及其相關技術服務業之
      投資，該等公司自91年1月1日起至92年12月31日止，新投
      資創立或增資擴展，得依下列規定免徵營利事業所得稅：
      ．．．2.屬增資擴展者，自新增設備開始作業或開始提供
      勞務之日起，連續5年內就其新增所得，免徵營利事業所
      得稅。但以擴充獨立生產或服務單位或擴充主要生產或服
      務設備為限。．．．第1項公司免稅之適用範圍、核定機
      關、申請期限、申請程序及其他相關事項，由行政院定之
      。」為行為時促進產業升級條例第9條之2第1項及第3項所
      明定。次按「本條例第9條之2第1項所稱製造業，指從事
      物品製造或加工之公司。」亦為製造業及其相關技術服務
      業新增投資5年免徵營利事業所得稅獎勵辦法第2條第1項
      前段所規定。再按「公司適用免徵營利事業所得稅之範圍
      ，以投資計畫完成證明所載生產之產品或提供之勞務為限
      。」「公司非依前2點規定計算免稅所得額者，其免稅所
      得額得就下列公式擇一計算免稅所得額，一經選定，在該
      次投資計畫核准免稅期間內不得變更；．．．（一）採全
      部機器設備技術比公式計算：免稅所得額＝〔全年所得額
      －免納或停徵所得稅之所得額－與經核准並完成之投資計
      畫產品（勞務）無關之非營業收益或（損失）〕×〔投資
      計畫之產品（勞務）收入淨額/全部產品（勞務）收入淨
      額〕×機器設備技術比率×〔1－委外加工比率〕。（1）
      機器設備技術比率＝完成證明所載全新機器、設備、技術
      總金額/〔完成證明所載全新機器、設備、技術總金額＋
      完成證明所載全新機器、設備、技術以外之機器、設備、
      技術等（土地除外）總金額＋租（借）機器、設備、技術
      等（土地除外）出租（借）人之取得成本〕。（2）委外
      加工比率＝投資計畫之產品（勞務）委託加工成本/投資
      計畫之產品（勞務）總成本。」「公司依第6點規定計算
      各機器設備技術比率時，按下列規定辦理：（一）『完成
      證明所載全新機器、設備、技術之總金額』指載於目的事
      業主管機關核發之完成證明及全新機器、設備、技術清單
      中之機器、設備、技術之總金額。．．．（三）機器、設
      備、技術等．．．。其依營利事業所得稅查核準則第77條
      、第97條規定調整轉列成本部分應併入計算。」及「第6
      點公式有關之委外加工比率，按下列規定辦理：（一）投
      資計畫之產品（勞務）在產製（提供）過程中，將某一生
      產階段委託其他營利事業加工，其委託加工之成本占該產
      品（勞務）之總製造成本之比例．．．在30﹪下者，僅就
      自行製造部分所得，適用免徵營利事業所得稅之獎勵。」
      亦經計算要點第3點、第6點第1項第1款、第1目、第2目、
      第10點第1款、第3款及第11點第1款所規定。
（二）復按「本法所稱廢棄物，分下列2種：1.一般廢棄物：由
      家戶或其他非事業所產生之垃圾、糞尿、動物屍體等，足
      以污染環境衛生之固體或液體廢棄物。2.事業廢棄物：（
      1）有害事業廢棄物：由事業所產生具有毒性、危險性，
      其濃度或數量足以影響人體健康或污染環境之廢棄物。（
      2）一般事業廢棄物：由事業所產生有害事業廢棄物以外
      之廢棄物。」「一般廢棄物回收、清除、處理之運輸、分
      類、貯存、排出、方法、設備及再利用，應符合中央主管
      機關之規定，其辦法，由中央主管機關定之。」「事業廢
      棄物之貯存、清除或處理方法及設施，應符合中央主管機
      關之規定。前項事業廢棄物之貯存、清除、處理方法及設
      施標準，由中央主管機關定之。」廢棄物清理法第2條第1
      項、第12條第1項、第36條亦分別定有明文。則廢棄物清
      理法第12條及第36條既分別對一般廢棄物回收、清除、處
      理之運輸、分類、貯存、排出、方法、設備及再利用，與
      事業廢棄物之貯存、清除或處理方法及設施標準，授權中
      央主管機關分別制定處理辦法及設施標準，則有關事業廢
      棄物之貯存、清除及處理事項，自須適用上揭之設施標準
      ，合先敘明。又上揭設施標準第2條第2款有關事業廢棄物
      清除行為其規定如下：「本標準專用名詞定義如下：．．
      ．2.清除：指事業廢棄物之收集、運輸行為。」亦與處理
      辦法第2條第11款第1目對一般廢棄物清除行為：「本辦法
      專用名詞定義如下：．．．11.清除：指下列行為：（1）
      收集、清運：指以人力、清運機具將一般廢棄物自產生源
      運輸至處理場（廠）之行為。」之規定相符。顯見不論係
      一般廢棄物及事業廢棄物之清除、運輸過程均係其不可或
      缺之一環。是原告於本件核定通知書調整法令及依據說明
      書上，於說明原告本件運送廢棄物行為亦屬其清除廢棄物
      行為之必要部分時，雖誤引處理辦法第2條第11款之規定
      ，然揆諸前揭說明，其結論尚屬無誤。是原告主張：原告
      所從事者為「事業廢棄物」之業務，被告逕以「一般廢棄
      物」所適用之法令作為核定處分之依據，適用法規顯有錯
      誤云云，即不可採。
（三）次查，原告係經政府核准之甲級清除/處理事業廢棄物之
      機構，有原告甲級事業廢棄物清除、處理許可證附卷可稽
      。則其承包清除、處理事業廢棄物作業時，將電子廢料載
      回處理之清運機具，依上揭規定，自屬從事廢棄物清除、
      處理之必要設備之一。又揆諸原告向經濟部申請5年免稅
      投資計畫書所附「各式廢棄物清除及處理流程圖」所示之
      內容，其廢棄物清除處理過程為：廢棄物認定→簽定契約
      →廢料於事業機構銷毀→原告派車運送→廢料進廠清點/
      過磅→廢料進料分類→分送原告處理廠（混合五金廢料非
      有害廢觸媒）及貯存廠（其他無法歸類之混合五金廢料）
      →．．．→成品銷售，足證本件原告貨車之運輸設備，係
      原告製造銷售投資計畫產品之生產流程（接單、進料、領
      料、生產製造、品管、包裝及出貨）中所需之機器設備。
      另按，免稅所得係生產事業於免稅期間以免稅設備自行生
      產免稅產品，並銷售所產生之所得，即以免稅產品銷貨收
      入淨額減除免稅產品銷貨成本費用及與免稅業務無關之非
      營業損益後，所產生之所得；而銷貨成本又等於期初存料
      +本期進料－期末存料+直接人工+製造費用等，則進料為
      免稅產品銷貨成本計算項目，所以進料應為免稅產品製造
      過程之一環。復按，依查核準則第37條規定：「原料、物
      料及商品之購進成本，以實際成本為準。實際成本，包括
      取得之代價及因取得並為適於營業上使用而支付之一切必
      要費用。」故知原物料之購進成本，包括取得之代價及達
      到可使用狀態所支付之一切必要費用，是原告運送進料進
      廠之設備成本，亦為進料之成本，被告於計算原告之免稅
      所得時，將系爭清運設備成本列入採全部機器設備比公式
      計算之機器設備技術比率之分母計算，於法並無不合。是
      原告另稱：被告指原告運送進料進場之設備成本亦為進料
      之成本，亦應列入機器設備技術比率之分母計算云云，顯
      與事實不符乙節，亦無足採。
（四）另按，計算要點第10點第5款第4目：「公司依第6點規定
      計算各機器設備技術比率時，按下列規定辦理：．．．5.
      公司擇採全部機器設備技術比公式計算免稅所得額者，其
      完成證明所載全新機器、設備、技術以外之機器、設備、
      技術等金額，除依第1款至第4款規定辦理外，尚須按下列
      規定辦理：．．．(4)公司之機器、設備、技術所生產(提
      供)之產品(勞務)，與符合投資計畫產品(勞務)分屬中華
      民國行業標準分類有中類以上之不同者，得免予納入『完
      成證明所載全新機器、設備、技術總金額以外之機器及設
      備、技術』內。」之規定意旨，係因公司之機器、設備、
      技術所生產(提供)之產品(勞務)，如與符合投資計畫產品
      (勞務)分屬標準分類表有中類以上之不同，則該二者因屬
      性差異過大，彼此所使用之機器、設備、技術不相容，而
      無法互為運用，自得免予納入分母「完成證明所載全新機
      器、設備、技術總金額以外之機器及設備、技術」之內。
      惟查，如前所述，原告系爭清運設備所為前述清除事業廢
      棄物之行為，係原告生產符合投資計畫產品之進料行為，
      其使用之貨車彼此相互為用，二者並無中類產品以上之不
      同，顯與計算要點第10點第5款第4目規定之要件不符，被
      告認定原告本件並無該規定之適用，亦無違誤。從而原告
      復稱：被告認定原告系爭運送設備不僅為廢棄物清除業務
      所需，亦為廢棄物處理業務所需，二者可以互為運用，故
      無計算要點第10點第5款第4目規定之適用云云，顯與事實
      不符等詞，仍非可採。
五、綜上所述，原告主張並不可採，則被告將原告系爭清運設備
    成本，計入計算要點第6點第1項第1款機器設備比例之分母
    內，而重審復查決定追減利息收入1,597,598元及合於獎勵
    規定之免稅所得42,816元，並無違誤，訴願決定予以維持，
    核無不合。原告就免稅所得部分訴請撤銷，為無理由，應予
    駁回。又本件事證已明，兩造其餘攻擊防禦方法均核與判決
    結果不生影響，茲不一一論述，併予敘明。
六、據上論結，本件原告之訴為無理由，依行政訴訟法第98條第
    1項前段，判決如主文。
中　　華　　民　　國　　100　 年　　5　　 月　　25　　日
              高雄高等行政法院第二庭
                          審判長法官　邱　政　強
                                法官  李　協　明
                                法官　林　勇　奮

以上正本係照原本作成。
如不服本判決，應於判決送達後20日內向本院提出上訴書狀，其
未表明上訴理由者，應於提起上訴後20日內向本院提出上訴理由
書（須按對造人數附繕本）；如於本判決宣示或公告後送達前提
起上訴者，應於判決送達後20日內補提上訴理由書（須附繕本）
。未表明上訴理由者，逕以裁定駁回。
中　　華　　民　　國　　100　 年　　5　　 月　　25　　日

　　　　　　　　　　　　　　　書記官  黃　玉　幸